【裁判字號】    90,易,1244
【裁判日期】    901213
【裁判案由】    傷害
【裁判全文】
臺灣屏東地方法院刑事判決                          九十年度易字第一二四四號
    公  訴  人  臺灣屏東地方法院檢察署檢察官
    被      告  甲○○
右列被告因傷害案件，經檢察官提起公訴（九十年度偵續字第四四號），本院判決如
左：
     主  文
甲○○傷害人之身體，處罰金伍仟元，如易服勞役，以參佰元折算壹日。
     事  實
一、甲○○於民國九十年二月十五日上午十時三十分許，在屏東市瑞光里菸廠東巷十
    四號家中，因丙○○○上門找其母乙○○要債，喧鬧不休，甲○○於二樓房間聽
    聞後，心生不悅，下樓後先手持零錢一把擲向丙○○○，隨即基於傷害人之身體
    之犯意，持女用靴子一隻丟擲丙○○○，丙○○○轉身逃跑，隨後想起手機尚遺
    留於前開處所，乃折返取回手機，不料甲○○承繼前開傷害犯意，再持女用靴子
    一隻擲向丙○○○，致丙○○○受有左頰紅腫二乘三公分、左前臂紅腫一乘二公
    分之傷害。
二、案經丙○○○訴由屏東縣警察局屏東分局報請台灣屏東地方法院檢察署檢察官偵
    查起訴。
     理  由
一、訊據被告甲○○固坦承於上開時、地與告訴人丙○○○發生爭執，並以零錢丟擲
    告訴人之事實，惟矢口否認有何傷害犯行，辯稱：當時伊在樓上睡覺，告訴人到
    家中要債，大吵大鬧，下樓制止她她不聽，才用零錢丟她，並未以靴子毆打告訴
    人等語。經查，上開犯行，業據告訴人於警、偵訊及本院審理中坦承不諱，並有
    財團法人屏東基督教醫院驗傷診斷書一紙在卷可稽，參以當時情況為告訴人至被
    告家中找其母要債，與被告及其母乙○○、妹妹莊秀珠等人發生口角，告訴人指
    稱被告於盛怒之情形下，先以零錢丟擲，表示要錢就拿去，再以女用靴子一隻丟
    擲致其受傷等語，符合情理而值採信，況證人乙○○於偵查中證稱：告訴人來家
    中後與莊秀珠先爭吵，甲○○從樓上下來踢到鞋子，二人發生口角，我不讓甲○○下來，告訴人就出去了，後來告訴人又進來，拿走一隻皮鞋等語（見九十年九
    月五日偵訊筆錄），證人乙○○與被告間為母子關係，其所為之證詞不免偏袒被
    告而有避重就輕之情形，然仍不免提及被告與告訴人間因鞋子發生口角，益證告
    訴人之指述非虛，證人生茂福即本件接受報案之員警亦證稱告訴人前來報案時，
    手持女用靴子一隻等語，與證人乙○○之證詞相符，是本件事證已明，被告甲○○犯行堪以認定。
二、核被告甲○○所為，係犯刑法第二百七十七條第一項之罪。被告雖先後二次持女
    用靴子丟擲告訴人，惟其仍屬一犯意下之多個舉動，侵害同一法益，應為接續犯
    ，屬單純之一罪。爰審酌被告素行、犯罪動機、告訴人之傷勢尚屬輕微及被告犯
    罪後態度等一切情狀，量處如主文所示之刑，並諭知易服勞役之折算標準。至被
    告持以傷害告訴人之女用靴子一隻，非被告所有，復未扣案，爰不併為沒收之諭
    知，併予敘明。
據上論斷，應依刑事訴訟法第二百九十九條第一項前段，刑法第二百七十七條第一項
、第四十二條第二項，罰金罰鍰提高標準條例第一條前段、第二條，判決如主文。
本案經檢察官潘國威到庭執行職務。
中      華      民      國    九十      年     十二     月     十三     日
                                     臺灣屏東地方法院刑事第三庭
                                         審判長法  官  黃國永
                                               法  官  余德正
                                               法  官  陳姵君
右正本證明與原本無異。
對於本判決如有不服應於收受送達後十日內向本院提出上訴書狀上訴於台灣高等法院
高雄分院並按他造當事人之人數附具繕本。
                                              書記官   蔡德章
中      華      民      國      九十      年      十二      月   十三    ?
得上訴
附錄：
中華民國刑法第二百七十七條
 (普通傷害罪)
傷害人之身體或健康者，處三年以下有期徒刑、拘役或一千元以下罰金。
犯前項之罪因而致人於死者，處無期徒刑或七年以上有期徒刑；致重傷者
，處三年以上十年以下有期徒刑。


司法院資訊處製作；財團法人民間司法改革基金會備份。
